臺灣高雄地方法院刑事判決　　　　　　　 94年度訴字第496號
公　訴　人　臺灣高雄地方法院檢察署檢察官
被　　　告　甲○○
上列被告因違反毒品危害防制條例案件，經檢察官提起公訴（93
年度毒偵字第4645號），被告就被訴事實為有罪之陳述，經本院
合議庭裁定由受命法官獨任進行簡式審判程序，本院判決如下：
    主  文
甲○○施用第一級毒品，處有期徒刑柒月。又施用第二級毒品，
處有期徒刑參月；扣案之第二級毒品甲基安非他命壹包（含沾有
甲基安非他命而無法剝離之包裝袋壹個，驗後毛重零點壹公克）
沒收銷燬之。應執行有期徒刑玖月；扣案之第二級毒品甲基安非
他命壹包（含沾有甲基安非他命而無法剝離之包裝袋壹個，驗後
毛重零點壹公克）沒收銷燬之。
    事實及理由
一、甲○○前因施用毒品案件，經本院以91年度毒聲字第7627號
    裁定送觀察、勒戒後，認無繼續施用毒品之傾向，於91年12
    月11日自臺灣高雄看守所附設勒戒處所執行完畢釋放，並由
    臺灣高雄地方法院檢察署檢察官於91年12月12日以91年度毒
    偵字第6996號不起訴處分確定。詎甲○○仍不知悔改，竟於
    觀察、勒戒執行完畢釋放後5 年內基於施用第一級毒品海洛
    因及第二級毒品甲基安非他命之犯意，分別於93年8 月18日
    被查獲前之某時、，93年8 月17日某時，在其高雄市○○路
    47號7 樓之5 之住處，分別以將海洛因摻入香煙點燃之方式
    施用毒品海洛因、以燒烤吸食器之方式施用甲基安非他命各
    1 次，嗣為警於93年8 月18日16時許，持搜索票搜索其高雄
    市○○路47號7 樓之5 之住處，並扣得甲基安非他命1 包（
    含沾有甲基安非他命而無法剝離之包裝袋1 個，驗後毛重
    0.1 公克），嗣經採集其尿液檢驗，呈現嗎啡及甲基安非他
    命陽性反應，而查悉上情。
二、上開犯罪事實，有下列證據可資證明：
  (一)被告甲○○於本院審理時之自白。
  (二)高雄市立凱旋醫院93年9 月6 日濫用藥物尿液檢驗報告、高
    雄市政府警察局小港分局嫌疑人尿液代碼與姓名對照表各1
    份。
  (三)高雄醫學大學附設中和紀念醫院93年11月12日0000-000號檢
    驗報告、扣案之第二級毒品甲基安非他命1 包（含沾有甲基
    安非他命而無法剝離之包裝袋1 個，驗後毛重0.1公克）。
  (四)臺灣高等法院被告前案紀錄表、刑案資料查註紀錄表、全國
    施用毒品案件紀錄表、受觀察勒戒人毒品及前科紀錄簡列表
    各1份。
三、核被告所為係犯毒品危害防制條例第10條第1 項之施用第一
    級毒品罪及同條第2 項之施用第二級毒品罪。被告持有第一
    、二級毒品進而施用，其持有之低度行為，應為施用之高度
    行為所吸收，不另論罪。被告所犯上開二罪，犯意各別，行
    為互異，應分論併罰。爰審酌被告前因違反毒品危害防制條
    例案件，經送觀察、勒戒後，仍未能徹底戒絕毒品，再犯
    本件施用毒品罪，顯見其無戒毒悔改之意，惟念其施用毒品
    ，乃戕害一己之身體健康，所為尚未害及他人，及犯後坦承
    犯行等一切情狀，就其所犯上開二罪，分別量處如主文所示
    之刑，並定其應執行之刑。又扣案之第二級毒品甲基安非他
    命1 包（驗後毛重0.1 公克），為毒品危害防制條例第2 條
    第2 項之毒品（包裝袋1 個因沾有甲基安非他命殘渣，該殘
    渣已無從與包裝袋剝離），應依同條例第18條第1 項前段規
    定，宣告沒收銷燬之。至扣案之注射針筒3 支及塑膠鏟管2
    支，因被告辯稱其未持前開扣案物施用毒品，並否認係其所
    有，因查無證據足資證明該物係被告所有，並與本案被告犯
    行有任何關聯，爰不宣告沒收；至鑑驗所耗損之毒品，既已
    費失，自無庸宣告沒收銷燬，均附此敘明。
四、依刑事訴訟法第299 條第1 項前段、第273 條之1 第1 項、
    第310 條之2 、第454 條，毒品危害防制條例第10條第1 項
    、第2 項、第18條第1 項前段，刑法第11條、第51條第5 款
    ，判決如主文。
五、如不服本判決，應自判決送達之翌日起10日內，向本院提出
    上訴狀。
本案經檢察官乙○○到庭執行職務。
中　　華　　民　　國　　94　　年　　5 　　月　　16　　日
                  刑事第十六庭  法　官  洪能超
以上正本證明與原本無異。
中　　華　　民　　國　　94　　年　　5 　　月　　16　　日
                                書記官  曾小玲
附錄本案論罪科刑之法條
毒品危害防制條例第10條
施用第一級毒品者，處六月以上五年以下有期徒刑。
施用第二級毒品者，處三年以下有期徒刑。
